臺灣臺東地方法院民事裁定
111年度東簡聲字第15號
聲  請  人  陳湧貿  


相  對  人  陳季桂  
上列當事人間聲請停止執行事件，本院裁定如下：
    主  文
聲請人供擔保新臺幣105萬8,000元後，本院111年度司執字第108
73號及臺灣臺中地方法院111年度司執助字第3518號執行事件之
強制執行程序，於本院111年度東簡字第188號確認本票債權不存
在事件裁判確定，或因和解、調解、撤回起訴而終結前，應暫予
停止。
    理  由
一、聲請意旨：相對人前持本院111年度司票字第106號本票裁定
    《本票為伊所簽發，內載金額：新臺幣（下同）460萬元，票
    號：Ch-N0-000000，未載到期日，並免除作成拒絕證書，下
    稱系爭本票》對伊為強制執行，經本院民事執行處以111年度
    司執字第10873號清償票款執行事件（下稱系爭執行事件）
    受理後，並囑託臺灣臺中地方法院（下稱臺中地院）執行（
    受理案號：同年度司執助字第3518號；下稱系爭囑託執行事
    件）標的為伊所有坐落臺中市○○區○○段000地號土地持分，
    惟伊實未向相對人借貸，未自相對人處取得任何款項，系爭
    本票所擔保之債權不存在，伊業已向本院提起確認本票債權
    不存在之訴，現由本院臺東簡易庭以111年度東簡字第188號
    （下稱本案）受理中，而上開執行事件若不停止執行，縱伊
    於本案獲致勝訴判決，亦將致伊受有難以回復之損害，爰聲
    請裁定准許伊供擔保後於本案判決確定、和解、調解或撤回
    起訴前，系爭執行事件及系爭囑託執行事件之強制執行程序
    應予停止。
二、按強制執行程序開始後，除法律另有規定外，不停止執行，
    強制執行法第18條第1項定有明文。次按發票人主張本票係
    偽造、變造者，應於接到本票裁定後20日之不變期間內，對
    執票人向為裁定法院提起確認之訴；發票人主張本票債權不
    存在而提起確認之訴不合於第1項之規定者，法院依發票人
    聲請，得許其提供相當並確實之擔保，停止強制執行，非訟
    事件法第195條第1項、第3項定有明文。準此，執票人已聲
    請本票准許強制執行裁定而聲請強制執行程序進行中，票據
    債務人如主張除票據係偽造、變造外之其他妨礙或消滅執行
    人票據權利事由，或於本票准許強制執行裁定送達後逾20日
    ，對執票人起訴請求確認票據債權不存在，即得聲請供擔保
    准許停止執行程序之進行。再按法院因必要情形或依聲請定
    相當並確實之擔保，為停止強制執行之裁定者，該擔保金額
    之多寡如何認為相當，固屬法院職權裁量之範圍；惟此項擔
    保係擔保執行債權人因停止執行所應受之損害，故法院定擔
    保金額時，自應斟酌該債權人因停止執行可能遭受之損害，
    以為衡量標準，非以債權額為依據（最高法院92年度台抗字
    第480號裁定意旨參照）。
三、經查，相對人以本院111年度司票字第106號本票裁定、本院
    111年度抗字第7號暨確定證明為執行名義（下稱系爭執行名
    義），對聲請人聲請強制執行，經本院民事執行處以系爭執
    行事件受理後，並囑託臺中地院以系爭囑託執行事件執行。
    又聲請人就系爭本票已提起確認本票債權不存在之訴即本案
    ，主張本票債權不存在，現由本院臺東簡易庭審理中等情，
    業經本院調取系爭執行事件及本案訴訟卷宗核閱屬實，且系
    爭執行事件之強制執行程序尚未終結，又所訴本票債權是否
    存在等情，尚待法院調查證據、認定事實，於法非顯無理由
    ，是聲請人聲請停止執行，核與非訟事件法第195條第3項規
    定相符，應予准許。
四、次查，系爭執行事件之相對人執行債權之金額為460萬元及
    自民國108年9月3日起至清償日止按週年利率6％計算之利息
    ，而聲請人既提起本案否認該本票債權存在，是本案訴訟之
    訴訟標的金額為460萬元，依民事訴訟法第427條第2項第6款
    之規定，本於票據有所請求而涉訟，應行簡易訴訟程序。復
    參以聲請人提起上開確認本票債權不存在之訴，其訴訟標的
    金額為460萬元，得上訴第三審，參考各級法院辦案期限實
    施要點規定，民事簡易程序第一審審判案件應於收案之日起
    10個月內終結，第二審審判案件為2年，第三審審判案件為1
    年，估計本件訴訟判決確定所需時間為3年10月，而本件停
    止執行期間，相對人可能遭受之損害為無法即時受償間所生
    之利息損失，是聲請人聲請停止執行所應提供擔保之金額，
    應以相對人得受償金額按票據法定利率6%計算至確定終結時
    之利息為適當，故本件相對人因停止執行未能即時受償之損
    害金額為105萬8,000元【計算式：4,600,000×6％×（3＋10/12
    )＝1,058,000】。是以，本院酌定聲請人為相對人應供擔保
    之金額為105萬8,000元，聲請人提供擔保後，系爭執行事件
    及系爭囑託執行事件之強制執行程序於本案終結前，暫予停
    止執行。
五、據上論結，聲請人之聲請有理由，爰依非訟事件法第195條
    第3項，裁定如主文。
中　　華　　民　　國　　111 　年　　12　　月　　23　　日
　　　　　　　　　臺東簡易庭　法  官　楊憶忠
以上為正本係照原本作成。
如不服本裁定，應於裁定送達後10日內向本院提出抗告狀（須附
繕本），並繳納抗告裁判費1,000元。
中　　華　　民　　國　　111 　年　　12　　月　　23　　日
　　　　　　　　　　　　　　　書記官  蘇美琴